【裁判字號】    99,交訴,45
【裁判日期】    990518
【裁判案由】    業務過失致死
【裁判全文】
臺灣臺中地方法院刑事判決              99年度交訴字第45號
公  訴  人  臺灣臺中地方法院檢察署檢察官
被      告  丁○○
上列被告因業務過失致死案件，經檢察官提起公訴（98年度偵字
第23649號），本院判決如下：
    主    文
丁○○從事業務之人，因業務上之過失致人於死，處有期徒刑陸
月，如易科罰金，以新臺幣壹仟元折算壹日。緩刑貳年。
    理    由
一、丁○○為臺中縣政府環境保護局之約僱人員（現已離職），
    受理民眾陳情案件檢舉及稽查暨上級交辦事項，由臺中縣政
    府環境保護局依班表執勤自行駕車至現場執行勤務，以駕駛
    自小客車為其附隨業務，為從事業務之人。於民國九十八年
    九月九日上午，因巡查龍井大排有無排放廢水，駕駛車牌號
    碼M7-9 325號（起訴書誤載為M7-3925號）自小客車，沿臺
    中縣梧棲鎮○○路自清水往龍井方向北往南（起訴書誤載為
    南往北）行駛。嗣於同日上午十時十分許，行經臺中縣梧棲
    鎮○○路與興益路口前，適有林浚源騎乘車牌號碼899-BTZ
    號重型機車，自中華路快車道由南往北（起訴書誤載為沿興
    益路自東往西；且依起訴書所載之行向亦應為西往東）方向
    行駛，至前揭路口，未讓直行車先行且未依兩段式左轉，逕
    自快車道左轉斜向闖入對向快車道（即車牌號碼M7-9325號
    行駛之車道）欲橫越中華路時（起訴書誤認為沿興益路自東
    往西方向行駛，至路口闖越紅燈欲橫越中華路），丁○○應
    注意汽車行駛時，應注意車前狀況，並隨時採取必要之安全
    措施。而依當時情形天候晴、日間自然光線、路面乾燥、無
    缺陷及障礙，視距良好，並無不能注意之情事，疏未注意及
    此，丁○○因閃煞不及而與林浚源騎乘之前揭機車發生碰撞
    ，致林浚源受有顱腦挫傷及腹腔內出血、四肢骨折、頭部、
    腹部及四肢外傷等傷害而不治死亡。丁○○於肇事後，在有
    偵查犯罪職權之員警或公務員知悉其犯罪之前，主動向到場
    處理之警員供承其係肇事者而接受裁判。
二、案經林浚源之子乙○○、丙○○告訴臺灣臺中地方法院檢察
    署檢察官偵查起訴。
    理    由
一(一)按被告以外之人於審判外之言詞或書面陳述，除法律有規定
    者外，不得為證據；被告以外之人於偵訊中向檢察官所為之
    陳述，除顯有不可信之情況者外，得為證據，刑事訴訟法第
    一百五十九條第一項、第一百五十九條之一第二項分別定有
    明文。本案證人王惟詠於偵查時以證人身分作證，經檢察官
    告以具結之義務及偽證之處罰，經具結而擔保其證述之真實
    性，且無證據顯示係遭受強暴、脅迫、詐欺、利誘等外力干
    擾情形，或在影響其等心理狀況致妨礙其自由陳述等顯不可
    信之情況下所為。上揭證人於偵訊時之陳述既無顯不可信之
    情況，依前開說明，自有證據能力。
  (二)按被告以外之人於審判外之陳述，雖不符刑事訴訟法第一百
    五十九條之一至第一百五十九條之四之規定，然經當事人於
    審判程序同意作為證據，法院審酌該言詞陳述作成時之情況
    ，認為適當者，亦得為證據；當事人、代理人或辯護人於法
    院調查證據時，知有刑事訴訟法第一百五十九條第一項不得
    為證據之情形，而未於言詞辯論終結前聲明異議者，視為有
    前項之同意，刑事訴訟法第一百五十九條之五定有明文。卷
    附道路交通事故調查報告表(一)、(二)、道路交通事故現場圖、
    臺中縣警察局道路交通事故肇事人自首情形紀錄表、臺灣臺
    中地方法院檢察署相驗屍體證明書、檢驗報告書、現場圖路
    口號誌讀秒、臺灣省臺中縣區車輛行車事故鑑定委員會函、
    臺中縣警察局清水分局現場勘查報告、執職表及證人王惟詠
    於警詢時之陳述，均屬被告以外之人於審判外之陳述，屬刑
    法第一百五十九條第一項所稱之傳聞證據。惟本院審理中，
    公訴人、被告對於該等證據均未爭執其證據能力，亦未於本
    院言詞辯論終結前對其證據能力聲明異議，本院審酌前開證
    據作成或取得之狀況，並無違法或不當取證之情事，且亦無
    顯不可信之情況，故認為適當而均得以作為證據，揆諸前開
    條文之規定，應均具證據能力。
  (三)另卷附之現場照片、相驗照片、監視器畫面光碟，純係機械
    作用而不涉及人為之意志判斷，與傳聞法則所欲防止證人記
    憶、認知、誠信之誤差明顯有別，核與刑事訴訟法第一百五
    十九條第一項之要件不符。該項證據既無違法取得之情形，
    且經本院依刑事訴訟法第一百六十五條之規定踐行調查證據
    程序，自應具有證據能力。
  (四)又醫師執行醫療業務時，不論患者是因病尋求診療，或因特
    殊目的而就醫，醫師於診療過程中，應依醫師法之規定，製
    作病歷，此一病歷之製作，均屬醫師於醫療業務過程中所須
    製作之紀錄文書，而且每一醫療行為均屬可分，因其接續之
    看診行為而構成醫療業務行為，其中縱有因訴訟目的，例如
    被毆傷而尋求醫師之治療，對醫師而言，仍屬其醫療業務行
    為之一部分，仍應依法製作病歷，則該病歷仍屬業務上所製
    作之紀錄文書，與通常之醫療行為所製作之病歷無殊，自屬
    刑事訴訟法第一百五十九條之四第二款所稱從事業務之人於
    業務上所須製作之紀錄文書，而診斷證明書係依病歷所轉錄
    之證明文書，自仍屬本條項之證明文書，最高法院九十七年
    度台上字第六六六號刑事判決可資參照。卷附童綜合醫院診
    斷證明書，既屬醫師為執行醫療業務行為所製作之證明文書
    ，依刑事訴訟法第一百五十九條之四第二款之規定，應合於
    傳聞例外而具有證據能力。
二、訊據被告丁○○固坦承前為臺中縣政府環境保護局之約僱人
    員，於九十八年九月九日上午，因巡查轄河川有無排放廢水
    ，駕駛車牌號碼M7-9325號自小客車，沿臺中縣梧棲鎮○○
    路自清水往龍井方向北往南行駛；嗣於同日上午十時十分許
    ，行經臺中縣梧棲鎮○○路與興益路口，被害人林浚源騎乘
    車牌號碼899-BTZ號重型機車與其車輛發生交通事故並致被
    害人林浚源死亡之事實，惟矢口否認有何業務過失致死之犯
    行，辯稱：當日駕車與證人即替代役男王惟詠要到龍井大排
    巡察有無排放廢水，其沿中華路由北往南往龍井方向行駛，
    到路口時突然看到對方機車斜切過來，要閃避已經來不及了
    ，其車輛左前方跟對方機車前方撞擊；其是綠燈直行，對方
    沒有兩段式左轉，沒有遵守交通號誌，事發太突然；是走最
    內側車道，有行道樹遮蔽，並沒有過失云云；復辯稱：其還
    沒有到要執勤地方，是否為業務過失云云。經查：
  (一)被告於九十八年九月九日上午十時十分許因駕駛車牌號碼M7
    -9325號自小客車，沿臺中縣梧棲鎮○○路自清水往龍井方
    向北往南行駛，行經臺中縣梧棲鎮○○路與興益路口，適有
    害人林浚源騎乘車牌號碼899-BTZ號重型機車，沿興益路自
    西往東方向行駛，至前揭路口二車發生碰撞一節，業據被告
    供述明確，復據證人即與被告同車之替代役男王惟詠於警詢
    時、偵查中證述明確，復有道路交通事故現場圖（該圖將乙
    車【即被害人林浚源騎乘之車牌號碼899-BTZ號重型機車行
    向】誤植為甲車【即被告駕駛之車牌號碼M7-9325號自小客
    車】一節，業據證人即製圖員警陳佳榮於本院審理中陳明）
    、道路交通事故調查報告表(一)、(二)、現場照片、臺中縣警察
    局道路交通事故肇事人自首情形紀錄表一份、九十八年九月
    十六日員警職務報告所附現場圖路口號誌讀秒一份在卷可參
    。又被害人林浚源因本件交通事故受有顱腦挫傷及腹腔內出
    血、四肢骨折、頭部、腹部及四肢外傷等傷害而不治死亡之
    事實，除有童綜合醫院診斷證明書在卷可稽外，並經臺灣臺
    中地方法院檢察署檢察官督同法醫師相驗屬實，有勘（相）
    驗筆錄、檢驗報告書、相驗屍體證明書、相驗照片在卷可按
    。
  (二)被告雖辯以其並無過失云云，其於警詢時辯稱：其沿中華路
    由北往南直行，中華路是綠燈，過興益路口時，左邊有行道
    樹擋住其左方視線，行駛過程突然看到對方騎乘重機車從其
    左方衝過來之後撞到其保險桿，看見時其第一反應馬上先踩
    煞車減速並按喇叭，且有向右邊閃避，但已經來不及了云云
    （七十八年九月九日調查筆錄，見九十八年度相字第一四五
    一號卷第六、七頁）；復於偵查中辯稱：開是環保局約僱人
    員，要去龍井巡查河川有無排放廢水，車行經中華路往龍井
    方向，開到中華路與信義路（應係興益路之誤）口時看到死
    者騎機車從左邊過來，其車子左前保險桿就撞到對方機車；
    其路口號誌是綠燈；時速約五十公里，看到對方時已經來不
    及了等語（九十八年九月九日訊問筆錄，見九十八年度相字
    第一四五一號卷第二十九頁）；繼於本院審理中辯稱：其到
    路口時突然看到對方機車斜切過來，要閃避已經來不及了，
    車子左前方跟對方機車前方撞擊，本件交通事故是因為對方
    衝過來其閃避不及，如果有看到對方就會閃避，問題是到路
    口才看到對方云云。揆其所辯，無非以其沿內側車道直行，
    且係綠燈通過路口，因中央分隔島上行道樹阻擋視線，致被
    害人騎乘機車衝出時閃避不及云云。然證人王惟詠於警詢時
    稱：其乘坐環保局稽查車從沙鹿中山路勞工育樂中心內環保
    局稽查辦公室出發，沿中華路龍井方向北往南行駛，當時其
    在副駕駛座一路與朋友通電話，於九十八年九月九日上午十
    時十分許至梧棲鎮○○路與興益路口時，其同事（即被告）
    就撞到一部重機車，其掛斷電話，當時車禍前不到五秒其就
    先看到該部機車已經在對面車道內車道上，其同事大概在車
    禍前二秒有先按喇叭，並試圖將方向盤打右，但還是來不及
    ，該機車騎士往稽查自小客前擋風玻璃左邊撞上來，其同事
    就馬上停車等語（見九十八年九月九日調查筆錄，見九十八
    年度相字第一四五一號卷第九、十頁）；復於偵查中結證稱
    ：其有在車禍現場，坐在被告所駕駛車輛副駕駛座；其行向
    為綠燈；碰撞前有見到死者機車，是在對向車道的快車道；
    碰撞前被告有按喇叭並向右開，但還是來不及；撞到後死者
    有飛彈起來，好像撞到擋風玻璃，但撞到哪裡其不知道等語
    （九十八年九月九日訊問筆錄，見九十八年度相字第一四五
    一號卷第二十九頁背面、第三十頁）；再證稱：碰撞前約一
    、二秒看到對方機車；當時視線沒有阻礙，其看到時是騎在
    中華路對向快車道上，準備要過穿越中華路與信義路（應係
    興益路之誤）口，騎到我們號這邊的車道時，被告所駕駛的
    車輛就與之碰撞；因為閃避不及等語（見九十八年十月二十
    九日訊問筆錄，九十八年度他字第四八一一號卷第九頁）。
    證人王惟詠均證稱當時視線並無阻礙，事發前已見被害人車
    輛等情。以證人王惟詠係乘坐於右前座與駕車之被告同車出
    勤，其視線當與被告相彷，其視線並無任何阻礙；且斯時與
    被告均在臺中縣政府環境保護局服務，同車外出執勤，應無
    何仇隙而故為不利被告證述之理。再者，本院於審理中命警
    提出現場照片及現場勘查報告，依本件承辦員警即證人陳佳
    榮提出之現場照片八幀、臺中縣警察局清水分局現場勘查報
    告所附現場照片十四幀觀之，臺中縣梧棲鎮○○路中央分隔
    島雖有行道樹樹籬，惟接近路口處之中央分隔島均無樹籬，
    就被告之行向及被害人林浚源自對向快車道行駛前來，視線
    均任何阻礙，且與其同車之證人王惟詠猶能見行目睹被害人
    騎機車在對向快車道上，被告倘有注意，應無不及閃避之理
    。是被告辯以其視線遭行道樹阻隔云云，當與事實不符。
  (三)又經本院合議庭勘驗本件交事承故承辦員警陳佳榮於偵查中
    提出事故現場中華路向車道處汽車材料行監視器錄影光碟內
    容：
    01  依監視器鏡頭所拍攝之區域顯示，監視器係設置於中華
        路（南北向）北向車道邊線外側，鏡頭往西方拍攝往來
        於中華路南北向車道上之人車側面。
    02  10：07：32
        畫面出現二輛廂式轎車沿中華路由南往北行駛並消失於
        畫面後，直至10：07：38秒止，中華路南北向車道均無
        任何人車出現。
    03  10：07：39
        中華路北向車道開始有車輛陸續通行。
    04  10：08：04
        畫面左邊偏上之水泥柱旁出現一身著白色上衣、深色長
        褲之機車騎士，並沿中華路北向車道往中華路南北向中
        央分隔島方向斜切行駛。
    05  10：08：06
        白衣機車騎士消失於畫面之右上方，在此同時有一與機
        車騎士同方向之貨車自機車騎士右後方駛過，而中華路
        南北雙向車道此時均有車輛通行。
    06  10：08：10
        畫面右上方有一物體（安全帽）飛出後成一弧線消失於
        畫面中，同一時間於畫面右上方之中華路南向車道上亦
        有散落物出現。
    07  10：08：42
        此時畫面中之中華路南北向路面均無車輛通行，而有一
        聯結車自畫面左下方（沿興益路由東往西）左轉進入中
        華路南向車道駛離。此時開始，直至10：09：07止之中
        華路南北向車道上均無任何人車通行。
    08  10：08：45
        畫面下方出現二人往安全帽飛出方向探視。
    09  10：09：08
        中華路南北向車道上開始有車輛通行。
    10  10：09：56
        畫面結束。
    有上開錄影光碟一份及本院審理筆錄勘驗結果一份可憑。上
    開錄影內容因監視器設置位及拍攝角度未能攝得事故發生時
    現場之影像，僅拍得事故發生時機車騎士安全帽飛出及散落
    物出現之畫面。而證人陳佳榮於本院審理中證稱：「（審判
    長問：偵查中出具之職務報告及附圖和監視器光碟均由你提
    供？）是。」、「（審判長問：如何找到監視器光碟？）附
    近一個汽車材料行的門口監視器，不是公家監視器。」、「
    （審判長問：路口旁邊有興益路，興益路斜插對面是中華路
    七二一巷，機車是從興益路往中華路七二一巷行進還是由中
    華路二段由南往北左轉進入中華路七二一巷？）從監視器看
    是從中華路外側車道要橫越中華路左轉，職務報告所附現場
    圖是現場讀秒，至於標示機車行向是從監視器畫面判斷。」
    、「（審判長問：是否能將監視器及其拍攝範圍標示？）（
    在影印之偵查卷第四四頁圖示上標示監視器設置位置）監視
    器是在店門口，主要是拍攝店門口下方，有一點斜向，朝下
    。」、「（審判長問：依照原來圖示，小客車停在紅綠燈？
    ）是，所以監視器拍不到。」、「（審判長問：你是按照監
    視畫面來判斷，機車行向應係從中華路二段由南往北，經過
    路口時左轉穿越中華路？）是。」、「（審判長問：若是這
    樣與興益路、中華路七二一巷二處所設紅綠燈有無關係？）
    有。左轉要在路口待轉，被害人騎機車要兩段式左轉，等燈
    號變了以後才能穿越。」等情，是依上開監視器畫面及現場
    處理員警陳佳榮證述觀之，被害人林浚源係騎乘機車自中華
    路快車道於路口逕行左轉，此與證人王惟詠於偵查中迭證稱
    ：先看到該部機車已經在對面車道內車道上；碰撞前有見到
    死者機車，是在對向車道的快車道等情相符。足見被害人林
    浚源係騎乘機車自中華路對向車道逕行左轉，可堪認定。起
    訴書認係被害人林浚源「沿興益路自東往西方向行駛」一節
    ，顯有誤會。
  (四)又依九十八年度相字第一四五一號第二十至二十四頁卷附事
    故現場照片十幀，因電腦列印色差未臻清晰，經本院命員警
    重新提出之現場照片，並經臺中縣警察局清水分局於本院審
    理中提出現場勘察報告及所附現場照片十四幀觀之，早在被
    告進入路口前之中華路內側車道停止線前即有刮地痕及散落
    物，上開勘察報告內容雖以現場並未採到有效之跡證，惟亦
    認依現場刮地痕跡為重機車倒地所產生等情，顯見被告駕駛
    之車牌號碼M7-9325號自小客車與被害人林浚源騎乘車牌號
    碼899-BTZ號重型機車撞擊處係在被告行駛之車道內，且尚
    未進入路口前之停止線前，是以被害人林浚源係對向車道斜
    駛入被告之車道後發生本件交通事故，應堪認定。
  (五)又本件交通事故於偵查中經檢察官送於偵查卷附之臺灣省臺
    中縣區車輛行車事故鑑定委員會鑑定認該地段設有號誌管誌
    ，應有一方違反號誌指示行駛，該委員會認無法明確認定方
    違反號誌行駛，但認為本案違反號誌指示闖紅燈者應為肇事
    因素，依綠燈行駛者應無肇事因素，請逕行認定處理云云，
    有該委員會九十九年一月六日中縣鑑字第0985503525號函一
    份可參，惟被害人林浚源係自被告對向內側車道左轉斜向進
    入被告行駛之車道，已如前述，且經警於偵查中到場讀秒繪
    製之現場圖路口號誌讀秒一紙所示，路口號誌並無左轉燈，
    以被告沿臺中縣梧棲鎮○○路自清水往龍井方向北往南行向
    為綠燈，則被害人林浚源自對向內側車道自龍井往清水方向
    南往北應同為綠燈，準此，自無所謂闖紅燈一方為肇事因素
    可言，上開函文無足為有利被告之認定。
  (六)按汽車行駛時，駕駛人應注意車前狀況及兩車併行之間隔，
    並隨時採取必要之安全措施，道路交通安全規則第九十四條
    第三項定有明文。被告駕駛車牌號碼M7-9325號行經臺中梧
    棲鎮○○路與興益路口前，其視線並無任何阻礙，已如前述
    ，而依案發當時情形天氣晴，日間自然光線，路面柏油、乾
    燥、無缺陷，亦無障礙物，有道路交通事故調查報告表(一)在
    卷可查，並無不能注意之情事，竟疏不注意及此，以致肇事
    ，顯有過失，且其過失行為與被害人林浚源之死亡間，具有
    相當因果關係，自應負過失致死之責。另按「機器腳踏車行
    駛至交岔路口，其轉彎應依標誌或標線之規定行駛，無標誌
    或標線者，應依第一百零二條及下列規定行駛：一、內側車
    道設有禁行機車標誌或標線者，應依兩段方式進行左轉，不
    得由內側或其他車道左轉。．．．」；又「汽車行駛至交岔
    路口，其行進、轉彎，應依下列規定：．．．七、轉彎車應
    讓直行車先行。．．．」，道路交通安全規則第九十九條第
    二項第一款、第一百零二條第一項第七款分別定有明文。被
    害人林浚源於中華路對向時固亦與被告同為綠燈，惟其逕行
    自對向快車道左轉，未讓直行車先行猶駛入被告之車道，固
    亦有過失，惟此僅屬請求民事損害賠償時，被告得否主張過
    失相抵之問題而已，仍難免除被告本件過失致死之責任。
  (七)另按刑法上所謂業務，係指個人基於其社會地位繼續反覆所
    執行之事務，其主要部分之業務固不待論，即為完成主要業
    務所附隨之準備工作與輔助事務，亦應包括在內（最高法院
    七十一年臺上字第一五五０號判例意旨參照）。又汽車駕駛
    人之駕駛工作，乃隨時可致他人身體生命於危險之行為，並
    係具有將該行為繼續，反覆行使之地位之人。因此應有經常
    注意俾免他人於危險之特別注意義務，故其駕駛車輛本屬其
    社會活動之一，在社會上有其特殊之屬性（地位），其本於
    此項屬性（地位）而駕車，自屬基於社會生活上之地位而反
    覆執行事務，因之，在此地位之駕車，不問其目的為何，均
    應認其係業務之範圍（最高法院七十五年臺上字第一六八五
    號判例意旨參照），亦不因其駕駛時為上班或下班時間而有
    差別（最高法院九十二年度臺上字第四二五一號判決意旨參
    照），也不問其駕車時間、目的及車輛種類（大、小、客、
    貨車）而有異（最高法院九十六年度臺上字第一三一三號判
    決意旨參照）。被告雖辯以平時不是巡視大排，只是當天值
    班所以才去巡邏云云，並提出執職表影本一份為憑，然供承
    其任職期間就是受理人民陳情案件及稽查，就是接到陳情檢
    舉就要去現場查看，還有上級及民代交辦的事項。轄區從大
    甲到大肚，環保署會派車給其，依照班表配車，沒有司機，
    自己駕駛等語（見本院九十九年二月二十四日準備程序筆錄
    ）；復稱：其一個月要去巡視大排三、四次，北區就是大甲
    到梧棲鎮，其負責人民檢舉案件稽查，夜勤接受人民檢舉就
    要去查緝，備勤是比較緊急的時候才要，查緝都是開廂型車
    出門等語（見本院九十九年五月四日審判筆錄），是以被告
    於臺中縣政府環境保護局任職期間，雖非以駕駛車輛為其主
    要業務，惟外出稽查時則由單位排班配置車輛由其駕駛外出
    執勤，足見駕車為其附隨業務甚明。被告辯以其還沒有到要
    執勤地方，是否為業務過失云云，容有誤會。
  (八)綜上，本件事證明確，被告業過失致死犯行洵堪認定，應予
    依法論科。
三、核被告丁○○所為，係犯刑法第二百七十六條第二項之從事
    業務之人，因業務上之過失致人於死罪。又被告於肇事後，
    犯罪偵查機關未發覺前，即主動向到場處理之警員自承其為
    肇事者，並願接受裁判，業經被告供承在卷，復據證人即到
    場員警陳佳榮於本院審理中證述明確，並有臺中縣警察局道
    路交通事故肇事人自首情形紀錄表一紙附卷足參，核與自首
    之要件相符，應依刑法第六十二條前段規定減輕其刑。爰審
    酌被告行車未遵守交通規則而過失致人於死之行為，確有前
    揭過失，並造成被害林浚源死亡，使被害人家屬徒增悲痛、
    遺憾，其犯後雖否認有過失，然就事故過程大致坦言無訛，
    並考量被害人林浚源騎乘機車自對向快車道斜向橫越中華路
    至被告行駛之快車道上發生碰撞，被告之過失程度非重及其
    肇事之情節，並已與被害人家屬達成和解（有臺中縣大肚鄉
    調解委員會調解書一份在卷可稽）等一切情狀，量處如主文
    所示之刑，並諭知易科罰金之折算標準。又被告未曾受有期
    徒刑以上刑之宣告，有刑案資料查註紀錄表及臺灣高等法院
    被告前案紀錄表各一件在卷可按；且被告坦承犯行，深具悔
    意，又於行為後已與被害人之家屬達成民事之調解，賠償被
    害人家屬一節，有臺中縣大肚鄉調解委員會調解書一件在卷
    可參。本院認被告經此教訓及刑之宣告，當知所警惕，信無
    再犯之虞，經綜核各情，認所宣告之刑，以暫不執行為適當
    ，併予宣告緩刑二年，以啟自新。
據上論斷，應依刑事訴訟法第二百九十九條第一項前段，刑法第
二百七十六條第二項、第六十二條前段、第四十一條第一項前段
、第七十四條第一款，刑法施行法第一條之一第一項、第二項前
段，判決如主文。
本案經檢察官甲○○到庭執行職務。
中    華    民    國    99    年    5     月    18    日
                  刑事第七庭  審判長法  官  王邁揚
                                    法  官  黃賢婷
                                    法  官  陳  葳
以上正本證明與原本無異。
如不服本判決應於收受判決後10日內向本院提出上訴書狀，並應
敘述具體理由；其未敘述上訴理由者，應於上訴期間屆滿後20日
內向本院補提理由書（均須按他造當事人之人數附繕本）「切勿
逕送上級法院」。
                                    書記官  張雅如
中    華    民    國    99    年    5     月    18    日
附錄法條：
刑法第二百七十六條：
因過失致人於死者，處二年以下有期徒刑、拘役或二千元以下罰
金。
從事業務之人，因業務上之過失犯前項之罪者，處五年以下有期
徒刑或拘役，得併科三千元以下罰金。

司法院資訊處製作；財團法人民間司法改革基金會備份。
